臺灣屏東地方法院刑事判決　　　　　　　 96年度訴字第617號
公　訴　人　臺灣屏東地方法院檢察署檢察官
被　　　告　甲○○
　　　　　　　　　　現於屏東看守所
上列被告因違反毒品危害防制條例案件，經檢察官提起公訴（96
年度毒偵字第879 號），被告於本院準備程序中就被訴事實為有
罪之陳述，經本院合議庭裁定由受命法官獨任依簡式審判程序審
理，判決如下：
    主  文
甲○○施用第一級毒品，累犯，處有期徒刑拾月。扣案之夾鍊袋
壹包，沒收銷燬；注射針筒壹支，沒收。
    事　實
一、甲○○於民國92年間因詐欺、搶奪案件，經台灣屏東地方法
    院以92年度訴字第511 號分別判處有期徒刑3 月、2 年6 月
    ，合併應執行有期徒刑2 年8 月確定，入監執行後，於95年
    2 月17日因縮刑期滿執行完畢。其曾因施用第一級毒品海洛
    因案件，經送觀察、勒戒後，認無繼續施用毒品傾向，於92
    年10月27日釋放出所，並由臺灣屏東地方法院檢察署檢察官
    以92年度毒偵字第1309號為不起訴處分確定。詎其仍未戒除
    毒癮，於觀察、勒戒執行完畢釋放後5 年內，復基於施用第
    一級毒品海洛因之犯意，於96年5 月13日11時許，在屏東縣
    里港鄉○○路「慶濟宮」之廁所內，以將海洛因置入針筒加
    水稀釋後注射手臂之方式，施用第一級毒品海洛因1 次。嗣
    於同日11時30分許，為警在「慶濟宮」之廁所內查獲，並扣
    得其所有之注射針筒1 支及含有毒品殘渣之夾鍊袋1 包。
二、案經屏東縣警察局里港分局報告臺灣屏東地方法院檢察署檢
    察官偵查起訴。
    理　由
一、本案被告所犯違反毒品危害防制條例案件，並非法定刑為死
    刑、無期徒刑或最輕本刑3 年以上有期徒刑之罪，亦非高等
    法院管轄第一審之案件，而被告於本院準備程序中就被訴事
    實為有罪之陳述，本院合議庭乃裁定由受命法官獨任進行簡
    式審判程序。又簡式審判程序之證據調查，依刑事訴訟法第
    273 條之2 規定，不受同法第159 條第1 項審判外陳述排除
    之限制，再被告對於卷內之各項證據，亦不爭執證據能力，
    故卷內所列之各項證據，自得作為證據，先予敘明。
二、經查，上揭事實，業據被告於本院審理時坦承不諱，且被告
    為警採尿送驗後呈嗎啡陽性反應，有正修科技大學超微量研
    究科技中心檢驗報告1 紙在卷可稽，且扣案之夾鍊袋1 包經
    送驗結果亦含有海洛因之成分，有高雄醫學大學附設中和紀
    念醫院檢驗報告在卷可稽，足認被告之自白與事實相符，堪
    予採認。又被告曾因施用第一級毒品海洛因案件，經送觀察
    、勒戒後，認無繼續施用毒品傾向，於92年10月27日釋放出
    所，並由臺灣屏東地方法院檢察署檢察官以92年度毒偵字第
    1309號為不起訴處分確定，有卷附臺灣屏東地方法院檢察署
    全國刑案資料查註紀錄表、臺灣高等法院被告前案紀錄表可
    參，是本件被告於觀察、勒戒執行完畢後5 年內施用第一級
    毒品，核與毒品危害防制條例第23條第2 項規定相符，自應
    依法論科。
三、按海洛因係毒品危害防制條例第2 條第2 項第1 款所定之第
    一級毒品，不得非法施用，是核被告施用第一級毒品之犯行
    ，均係犯毒品危害防制條例第10條第第1 項之施用第一級毒
    品罪。被告為施用第一級毒品而持有毒品之低度行為，則已
    為其施用之高度行為所吸收，不另論罪。又被告於92年間因
    詐欺、搶奪案件，經台灣屏東地方法院以92年度訴字第511
    號分別判處有期徒刑3 月、2 年6 月，合併應執行有期徒刑
    2 年8 月確定，入監執行後，於95年2 月17日因縮刑期滿執
    行完畢，有臺灣高等法院被告前案紀錄表可稽，其於前開徒
    刑執行完畢後5 年以內，再度施用第一級毒品，而故意犯本
    案有期徒刑以上之罪，為累犯，依刑法第47條第1 項規定，
    加重其刑。爰審酌：(一)被告有如事實欄所述之犯罪前科，其
    素行不良；(二)被告有毒品前科，經毒品戒斷之保安處分程序
    及刑之執行詳如前述，仍未能徹底戒除毒癮，又再度施用毒
    品，顯見其意志不堅，惟施用毒品係戕害自身健康，且未害
    及他人，其所生危害尚非甚巨；(三)被告犯後坦承犯行，其犯
    後態度良好等一切情狀，量處如主文所示之刑。又扣案之夾
    鍊袋1 包因含有海洛因殘渣，且無法與毒品析離，應視同毒
    品之一部分，應依毒品危害防制條例第18條第1 項規定予以
    沒收銷燬。另扣案之注射針筒1 支，則為被告所有且供其施
    用毒品之用，惟因被告於施用後清洗乾淨，而未沾有海洛因
    ，已據被告供明在卷，並有高雄醫學大學附設中和紀念醫院
    檢驗報告在卷可稽，爰依刑法第38條第1 項第2 款規定，予
    以宣告沒收。
據上論斷，應依刑事訴訟法第273 條之1 第1 項、第299 條第1
項前段，毒品危害防制條例第10條第1 項、第18條第1 項，刑法
第11條、第47條第1 項、第38條第1 項第2 款，判決如主文。
本案經檢察官靳隆坤到庭執行職務
中　　華　　民　　國　　96　　年　　7 　　月　　23　　日
                  刑事第四庭    法  官  王炳人
以上正本證明與原本無異。
如不服本判決應於收受本判決送達後十日內向本院提出上訴書狀，
其未敘述上訴理由者，並得於提起上訴後十日內向本院補提理由
書狀（均須按他造當事人之人數附繕本）「切勿逕送上級法院」
中　　華　　民　　國　　96　　年　　7 　　月　　25　　日
                                書記官  潘豐益
附錄本判決論罪科刑法條全文
毒品危害防制條例第10條第1項
施用第一級毒品者，處 6 月以上 5 年以下有期徒刑。
